

FORMACIÓN ACADÉMICA

- Certificado de 'Plataforma 5' como desarrollador full-stack
- Certificado de 'Alkemy' como desarrollador Front-end

TECNOLOGÍAS

- Javascript
- React
- Redux
- HTML
- CSS
- Node
- Express
- MongoDB
- Postgres
- Sequelize
- TailwindCSS

IDIOMAS

• Idioma Inglés: Basico

CONTACTO

ec

edbwinn@gmail.com

C.

+54 2235780162



https://portfolio-alexisbermudez.vercel.app/



www.linkedin.com/in/alexisbermudezb/



Mar de Plata - Buenos Aires



https://github.com/AlexBermudez-are

ALEXIS BERMÚDEZ

DESARROLLADOR FULLSTACK

SOBRE MI

Hola mundo, tengo 24 años y soy originario de México, actualmente resido en Argentina desde hace 4 años. Hace 2 años inicié en el mundo de la programación y gracias a mi dedicación y esfuerzo, he logrado adquirir habilidades en la creación de proyectos propios. En colaboración con diversos proyectos profesionales, he ido puliendo mis habilidades técnicas y blandas, lo que me ha permitido desarrollar una capacidad de resolución de problemas y adaptabilidad.

EXPERIENCIA LABORAL

Desarrollador back-end

Global New Groups (Marzo 2023 - Abril 2023)

- Durante un mes, participé en el desarrollo de un proyecto en equipo en el que creamos una API REST para la gestión de empleados, equipos, puestos, oficinas y devoluciones. La API incluía características como inicio de sesión, registro y cambio de contraseña.
- Para el desarrollo utilizamos tecnologías como Postgres,
 Express, JWT y Sequelize para el back-end, y aplicamos la metodología ágil Shortcut para la gestión del proyecto.

Desarrollador front-end

Alkemy (Octubre 2021 - Diciembre 2022)

- Durante mi participación en la aceleración de Alkemy, colaboré en el desarrollo front-end de una página para una ONG que permite a los usuarios realizar donaciones a través de Mercado Pago, utilizando una API previamente creada para el modelado de datos.
- En este proyecto, trabajé con tecnologías como React,
 Redux y Bootstrap, además de aplicar la metodología ágil de gestión de proyectos de Jira.

Maguetador front-end

Álamos (Febrero 2021 - Abril 2021)

- Trabajé de manera freelance en el desarrollo de la interfaz de usuario de la plataforma de compra y venta de autos usados utilizando las tecnologías Javascript, VueJs y tailwindCss. En este proyecto, logré adquirir habilidades en el framework de VueJs, y además utilicé TailwindCss para agregar los estilos en línea.
- Mi responsabilidad fue asegurarme de que la interfaz de usuario fuera clara y fácil de usar, al mismo tiempo que cumplía con los estándares de diseño del cliente